

# María Luz Sallietti

#### COMUNICADORA \ WEB DEVELOPER

**U** +54 9 3512257593



Río Primero - Córdoba



www.github.com/luzsallietti



☑ luzsallietti@gmail.com

# QUIÉN SOY

Cuando era chica soñaba con escribir y viajar, siempre me gustaron las computadoras y aprender idiomas. Estudié Comunicación Social y mi primera experiencia laboral fue en una startup tecnológica orientada al análisis de contenidos mediáticos.

Adquirí el valor de emprender y trabajar en equipo, y con los años decidí insertarme en el mundo freelance. especializándome en el diseño gráfico, web y la redacción de contenidos orientados al marketing digital.

Mi nuevo desafío es evolucionar profesionalmente en el sector tecnológico como desarrolladora web y para eso estoy formándome en nuevas herramientas y lenguajes de programación. Soy autodidacta y resolutiva, los problemas me motivan a aprender y evolucionar profesionalmente.

# **EDUCACIÓN**

- Tecnicatura en Programación
  - UTN Facultad Regional Córdoba
  - ( Presente
- Desarrollo Web Full Stack
  - Acámica
  - (L) 2020
- Lic. en Comunicación Social
  - Universidad Nacional de Córdoba
  - ( 2002 2009

### EXPERIENCIA LABORAL

#### 2016-2021

#### Freelance

Tengo mi propio emprendimiento -Cumplekits - dedicado al diseño gráfico para fiestas. También desarrollo piezas de diseño gráfico y web para clientes particulares.

#### 2015-2016

#### **Content Manager**

Trabaié en **Genwords** como coordinadora de proyectos dedicados a la generación de contenidos textuales con optimización SEO para tiendas de e-commerce.

#### 2012-2015

#### Freelance

Redacción de contenidos para blogs de diferentes sectores, especialmente turismo, con optimización SEO. Diseño de piezas de diseño gráfico para clientes particulares.

#### 2007-2012

#### Project Manager

Trabajé en Infoxel Media Labs, realizando control en el cumplimiento de parámetros de análisis de información emitida en medios de comunicación. Coordiné las tareas grupales de análisis mediático. Capacité recursos humanos y también coordiné la realización de informes de exposición pública para marcas e instituciones, en contacto con el cliente externo.

# **SKILLS**

HTML

CSS: Bootstrap | Tailwind | Sass

Javascript

Node js

BD relacionales (MySQL)

Versionado de código con Git

Swagger (documentación API)

Postman (testing)

Adobe Illustrator

**Adobe Photoshop** 

### **IDIOMAS**

#### Español

nativo

#### Italiano

avanzado

#### Inglés

upper-intermediate

# **CURSOS**

2020	•	Introducción a la Programación
		Polo TIC - Provincia de Misiones
2020	•	MeTCamp: Diseño Centrado en las Personas Usuarias
		Mujeres en Tecnología (MeT) Córdoba
2020	•	Javascript desde Cero
		Educación IT
2019	•	Creación de tiendas online con Wordpress
		Doméstika
2016	•	Introducción al diseño web
		CEICOS
2005	•	Diseño editorial
		CEICOS